臺灣士林地方法院民事判決
110年度勞訴字第108號
原      告  盧俊驛  
訴訟代理人  
（法扶律師）蔡宗釗律師
被      告  光比特有限公司
法定代理人  
即清算人    陳韋強  0000000000000
上列當事人間請求給付工資等事件，本院於民國111年1月25日言
詞辯論終結，判決如下：
    主  文
被告應給付原告新臺幣伍萬壹仟捌佰零捌元及自民國一百十一年
一月六日起至清償日止按週年利率百分之五計算之利息。
被告應提撥新臺幣壹萬肆仟零貳拾壹元至原告於勞工保險局勞退
金個人專戶。
被告應給付原告非自願離職證明書。
原告其餘之訴駁回。
訴訟費用由被告負擔。
本判決第一項、第二項得假執行，但被告如以新臺幣伍萬壹仟捌
佰零捌元、新臺幣壹萬肆仟零貳拾壹元為原告預供擔保後，得免
為假執行。
    事  實  及  理  由
壹、程序方面
一、按不變更訴訟標的，而補充或更正事實上或法律上之陳述者
    ，非為訴之變更或追加，民事訴訟法第256條定有明文。查
    原告起訴聲明第1項原請求被告給付原告新臺幣（下同）5萬
    1,888元及法定遲延利息及應補提撥1萬4,021元至勞工退休
    金專戶內，嗣於民國110年10月13日更正第一項聲明請求為
    如後所示（本院卷第26頁至第28頁）。核其僅為起訴狀內各
    項金額總和計算之更正，應予准許。
二、被告經合法通知，無正當理由未於言詞辯論期日到庭，爰依
    原告聲請，准予一造辯論而為判決。
貳、實體方面：
一、原告起訴主張：伊於109年11月24日受僱於被告，擔任廚師
    工作，每月薪資為3萬7,000元，被告公司負責人於110年6月
    16日以簡訊通知依勞動基準法(下稱勞基法)第11條第2款業
    務緊縮終止兩造間勞動契約，然被告公司仍積欠原告5月、6
    月薪資，尚未給付資遣費、預告期間工資，並未足額提撥勞
    退提撥金額及交付非自願離職證明書，是原告依勞動契約、
    勞基法第16條、第17條、勞工退休金條例（下稱勞退條例）
    第12條、第31條、就業保險法11條、第25條，依法提起訴訟
    。聲明：㈠被告應給付5萬1,848元及自起訴狀繕本送達翌日
    起至清償日止按週年利率百分之五計算之利息。㈡被告應提
    撥1萬4,021元至原告勞工退休金專戶內。㈢被告應開立非自
    願離職證明書。
二、被告未到庭辯論，亦未提出任何書狀陳述。
三、本院得心證之理由：
㈠、被告應給付積欠薪資3萬2,733元：
    原告月薪為3萬7,000元，被告於110年6月16日以簡訊通知終
    止勞動契約，但同年5月薪資僅給付2萬4,000元、6月份薪資
    未給付，有原告提出之薪資轉帳明細可按（本院卷第84頁至
    第88頁）。被告應給付110年5月、6月薪資差額3萬2,733元
    （計算式：5月份差額37,000－24,000＝13,000，6月份差額37
    ,000×16/30＝19,733，13,000＋19,733＝32,733）。
㈡、被告應給付預告期間工資8,631元：
  1.勞基法第11條第2款規定有虧損或業務緊縮時，雇主得預告
    勞工終止勞動契約，再依同法第16條規定「雇主依第十一條
    或第十三條但書規定終止勞動契約者，其預告期間依左列各
    款之規定：一、繼續工作三個月以上一年未滿者，於十日前
    預告之。二、繼續工作一年以上三年未滿者，於二十日前預
    告之。三、繼續工作三年以上者，於三十日前預告之。勞工
    於接到前項預告後，為另謀工作得於工作時間請假外出。其
    請假時數，每星期不得超過二日之工作時間，請假期間之工
    資照給。雇主未依第一項規定期間預告而終止契約者，應給
    付預告期間之工資。」
  2.原告自109年11月24日任職，被告於110年6月16日以勞基法
    第11條第2款業務緊縮為由終止契約，有通訊軟體對話截圖
    可佐（本院卷第18頁），原告年資超過3個月，依法應給予1
    0日之預告期間，但被告未預告而終止契約，應依前述規定
    給付預告期間工資，原告每日工資為1,233元（計算式：37,
    000÷30＝1,233，元以下四捨五入），僅請求7日工資8,631元
    （計算式：1,233×7＝8,631），自無不可。
㈢、被告應給付資遣費1萬444元：　　
  1.按勞工依勞基法第11條之規定終止勞動契約者，雇主應依下
    列規定發給勞工資遣費：一、在同一雇主之事業單位繼續工
    作，每滿一年發給相當於一個月平均工資之資遣費。二、依
    前款計算之剩餘月數，或工作未滿一年者，以比例計給之。
    未滿一個月者以一個月計，勞基法第17條第1項有明文規定
    。次按勞工適用本條例之退休金制度者，適用本條例後之工
    作年資，於勞動契約依勞動基準法第14條規定終止時，其資
    遣費由雇主按其工作年資，每滿1 年發給1/2 個月之平均工
    資，未滿1 年者，以比例計給；最高以發給6 個月平均工資
    為限，不適用勞基法第17條之規定，勞退條例第12條第1 項
    亦有明文。
  2.查被告依勞基法第11條第2 款之規定終止兩造間勞動契約，
    則原告依勞基法第17條、勞退條例第12條請求被告給付資遣
    費，即屬有據。原告之月薪為3萬7,000元，其自109年11月2
    4日開始任職於被告公司至110年6月16日離職日止，其年資
    為6個月又24天，新制資遣基數為（0+35/124）（新制資遣
    基數計算公式：((年+(月+日÷當月份天數)÷12)÷2），原告
    得請求被告公司給付之資遣費為1萬444元（計算式：月薪×
    資遣費基數，元以下四捨五入，依司法院辦案小工具計算）
    ，原告逾此請求，即屬無據。
㈣、被告應補提撥勞退金1萬4,021元
  1.按雇主每月負擔之勞工退休金提繳率，不得低於勞工每月工
    資百分之六；雇主未依本條例之規定按月提繳或足額提繳勞
    工退休金，致勞工受有損害者，勞工得向雇主請求損害賠償
    ，勞工退休金條例第14條第1 項、第31條第1 項各有明文。
    又勞退專戶內之本金及累積收益屬勞工所有，僅於未符合勞
    工退休金條例第24條第1 項所定請領退休金規定之前，不得
    領取。是雇主未依該條例之規定，按月提繳或足額提繳勞工
    退休金者，將減損勞退專戶之本金及累積收益，勞工之財產
    受有損害，自得依該條例第31條第1 項規定請求損害賠償；
    於勞工尚不得請領退休金之情形，亦得請求雇主將未提繳或
    未足額提繳之金額繳納至其退休金專戶，以回復原狀（最高
    法院101 年度台上字第1602號判決意旨參照）。
  2.原告薪資為3萬7,000元，被告公司於其任職期間，應依級距
    3萬8,200元提撥6%即2,292元，但被告於該段期間僅提撥1,4
    88元，有原告勞工退休金個人明細資料可參(本卷第22頁)，
    是被告應補提繳勞工退休金1萬4,098元（計算式：2,292×（
    6＋24/30）＝15,586，元以下四捨五入，15,586－1,488＝14,09
    8），原告依勞退條例第31條第1 項規定，僅請求提撥1萬4,
    021元，當屬有據。
㈤、被告應交付原告非自願離職證明書：
　  按勞動契約終止時，勞工如請求發給服務證明書，雇主或其
    代理人不得拒絕，勞基法第19條定有明文。又按就業保險法
    所稱非自願離職，係指被保險人因投保單位關廠、遷廠、休
    業、解散、破產宣告離職，或因勞基法第11條、第13條但書
    、第14條及第20條規定各款情事之一離職，就業保險法第11
    條第3 項亦有明定。是被告既係依勞基法第11條第2 款規定
    終止勞動契約，自符合上開法條所稱「非自願離職」之定義
    。是原告請求被告開立載記該條款之非自願離職證明書予原
    告，自屬可採。
四、從而，原告請求被告給付積欠薪資3萬2,733元、預告期間工
    資8,631元、資遣費1萬444元，合計5萬1,808元及自起訴狀
    繕本送達翌日(111年1月6日)起算至清償日止按週年利率百
    分之五計算之利息，及應補提撥勞退金1萬4,021元至個人勞
    退金專戶內、給付非自願離職明書，均為有理由，應予准許
    ，逾此範圍請求，即屬無據，應予駁回。
五、本件係就勞工之給付請求，為雇主敗訴之判決，依勞動事件
    法第44條第1 項規定，主文第一項、第二項應依職權宣告假
    執行，並依同條第2項規定，職權宣告被告預供擔保後，得
    免為假執行。
六、依民事訴訟法第79條，判決如主文。　　
中　　華　　民　　國　　111 　年　　2 　　月　　8 　　日
                    勞動法庭  法  官  絲鈺雲
以上正本係照原本作成。
如對本判決上訴，應於判決送達後20日內向本院提出上訴狀，若
委任律師提起上訴者，應一併繳納上訴審裁判費，否則本院得不
命補正逕行駁回上訴。
中　　華　　民　　國　　111 　年　　2 　　月　　16　　日
                              書記官  楊家玲